臺灣高等法院臺中分院民事裁定　100年度抗字第345號
抗　告　人　汪本言
抗告人因與相對人第一商業銀行股份有限公司間聲請假處分事件
，對於中華民國100年7月12日台灣台中地方法院100裁全字第84
號所為裁定提起抗告，本院裁定如下：
    主  文
抗告駁回。
抗告程序費用由抗告人負擔。
    理  由
一、抗告意旨略以：原裁定附表所示之不動產（下稱系爭不動產
    ）係抗告人所購買，並非張溎娟所有，因抗告人前於民國77
    年間已在台中市烏日區購買不動產，故於90年間購買系爭不
    動產時，為能申辦首次購屋貸款以減免利息，因而以張溎娟
    之名義購買，然而實際之貸款均為抗告人所繳納。因此系爭
    不動產實為抗告人所有，僅借名登記於張溎娟之名下，張溎
    娟於100年6月22日辦理夫妻贈與之所有權移轉登記，將系爭
    不動產登記與抗告人，實係返還所有物之法律關係，相對人
    以張溎娟前開無償行為害及其債權，依民法第244條第1項、
    第4項規定，訴請法院撤銷張溎娟無償之贈與行為云云，係
    有所誤解。又案外人華中數碼股份有限公司係於96年6月14
    日向相對人借款，惟相對人主張保證人張溎娟於96年6月13
    日出具保證書與相對人承諾承擔其所負之債務云云，惟案外
    人華中數碼股份有限公司係於96年6月14日向相對人借款，
    張溎娟不可能於96年6月13日出具保證書與相對人，因此相
    對人之主張，顯與事實相違。原裁定准相對人供擔保後為假
    處分，實有所不當，請求廢棄原裁定云云。
二、債權人就金錢以外之請求因請求標的現狀變更，有日後不能
    強制執行或甚難強制執行之虞，欲保全強制執行者，得聲請
    假處分，民事訴訟法第532條定有明文。因假處分僅為保全
    程序，非確定私權之訴訟程序，請求及假處分之原因雖應釋
    明，或由債權人就債務人所應受之損害，供法院所定之擔保
    以代釋明，但債權人本案債權是否確實存在，則非保全程序
    所應審認之事項。本件相對人主張案外人華中數碼有限公司
    （於96年8月20日變更登記為華中數碼股份有限公司，下稱
    華中數碼公司）於96年6月14日（應為96年6月13日之誤繕）
    向相對人借款新台幣（下同）50萬元、50萬元，案外人張溎
    娟於96年6月13日、同年9月19日出具保證書予相對人承諾就
    借款人華中數碼公司對相對人現在及將來所負之債務以本金
    200萬元限額負連帶保證責任。嗣華中數碼公司除償還部分
    本金及利息即不再繳款，尚欠相對人本金25萬6048元及100
    年4月15日起之利息、違約金未給付。詎張溎娟明知負有連
    帶清償責任並無力清償債務，為免受強制執行，竟於100年6
    月10日將原裁定附表所示不動產贈與其夫即抗告人汪本言，
    並於同年月22日辦妥夫妻贈與之所有權移轉登記，張溎娟之
    無償行為顯已害及相對人之債權，相對人得依民法第244條
    第1項第4項規定訴請法院撤銷其無償贈與行為，因恐本件假
    處分之標的，經抗告人再次移轉，致日後有不能或甚難執行
    之虞，為保全強制執行，願供擔保以代釋明，請准為假處分
    之裁定等語，並提出華中數碼公司變更前後登記簿謄本、建
    物登記簿謄本、土地異動索引、建物異動索引（以上皆為影
    本）以資釋明，堪認本件有假處分之請求及假處分之原因，
    縱認其釋明仍有不足，因相對人陳明願供擔保以代釋明之欠
    缺，原裁定命相對人以53萬1000元或同額之中央政府建設公
    債97年度甲類第三期登錄債券為債務人供擔保後，抗告人對
    於原裁定附表所列不動產不得為讓與、設定抵押、出租及一
    切處分行為，以補釋明之不足，經核並無違誤。
三、抗告人雖抗辯：系爭不動產係抗告人所購買，並非張溎娟所
    有，張溎娟將系爭不動產登記與抗告人，實係返還所有物；
    又案外人華中數碼公司係於96年6月14日向相對人借款，張
    溎娟不可能於96年6月13日出具保證書與相對人云云，指摘
    原裁定不當。查華中數碼公司係於96年6月13日向相對人借
    款，有借款二紙附卷可稽（見原法院100年度裁全字第84號
    卷），相對人於假處分聲請狀記載案外人華中數碼公司於96
    年6月14日向相對人借款，應為「96年6月13日」之誤繕，惟
    此部分仍無礙於相對人得對張溎娟之權利；又系爭不動產實
    際所有權屬於何人，乃實體上問題，抗告人對之有所爭執者
    ，應於將來另以訴訟加以解決，尚非本件保全程序所得審究
    。揆諸前揭說明，其據以對原裁定聲明不服，尚非有據。
四、據上論結，本件抗告為無理由，依民事訴訟法第495之1第1
    項、第449條第1項、第95條、第78條，裁定如主文。
中    華    民    國   100    年    8     月    23    日
                民事第七庭    審判長法  官  饒鴻鵬
                                    法  官  陳毓秀
                                    法  官  李平勳
以上正本係照原本作成。
再為抗告應以適用法規顯有錯誤為理由。
如提起再抗告者應於裁定送達後10日內向本院提出抗告理由狀（
須按照他造人數附具繕本）並繳納抗告裁判費新臺幣1,000元，
同時委任律師或具有律師資格之關係人為代理人。
                                    書記官  劉恒宏
中    華    民    國   100    年    8     月    23    日